最高法院刑事判決            一○○年度台上字第五三七○號
上  訴  人  陳漢璋
選任辯護人  鄭志政律師
上列上訴人因公共危險等罪案件，不服台灣高等法院中華民國一
○○年六月三十日第二審判決（一○○年度交上訴字第一五號，
起訴案號：台灣板橋地方法院檢察署九十九年度偵字第一五七三
六號），提起上訴，本院判決如下：
    主  文
上訴駁回。
    理  由
一、肇事致人受傷逃逸部分：
按刑事訴訟法第三百七十七條規定，上訴於第三審法院，非以判
決違背法令為理由，不得為之。是提起第三審上訴，應以原判決
違背法令為理由，係屬法定要件。如果上訴理由書狀並未依據卷
內訴訟資料，具體指摘原判決不適用何種法則或如何適用不當，
或所指摘原判決違法情事，顯與法律規定得為第三審上訴理由之
違法情形，不相適合時，均應認其上訴為違背法律上之程式，予
以駁回。本件原判決維持第一審論處上訴人陳漢璋犯肇事致人受
傷逃逸罪刑部分之判決，駁回其在第二審之上訴。已詳敘認定犯
罪事實之依據及憑以認定之理由。從形式上觀察，原判決並無任
何違背法令之處。而證據之取捨及事實之認定，為事實審法院之
職權，茍其判斷無違經驗法則或論理法則，即不能任意指為違法
。原判決依憑告訴人王貴暖、證人舒英洲、鄧如惠分別於偵查、
原審時之證詞，與卷附道路交通事故現場圖、道路交通事故調查
報告表、現場與兩車外觀照片、診斷證明書等證據資料，參酌卷
內其他證據調查之結果，綜合研判，以告訴人、舒英洲、鄧如惠
並無誣陷之情，而上訴人辯解不知告訴人受傷，主觀上無逃逸之
故意，自難謂該當肇事逃逸刑責云云，係不可採，認上訴人確有
原判決事實欄所載肇事逃逸之犯行，已詳敘其取捨證據及認定事
實之心證理由，所為論斷無違經驗法則及論理法則，亦無所指理
由不備或證據未予調查之違法情形存在。上訴意旨未依據卷證資
料，具體指摘原判決如何違背法令，置原判決之論敘於不顧，徒
謂原判決未調查告訴人存心陷害，所述虛偽不實，舒英洲、鄧如
惠所陳不可採，並無故意亦無碰撞事故云云，為事實上之爭辯，
並對原審採證認事及其他自由裁量職權行使，任意指摘，難謂已
符合首揭法定上訴要件。其此部分上訴違背法律上之程式，應予
駁回。
二、業務過失傷害部分：
刑事訴訟法第三百七十六條所列各罪之案件，經第二審判決者，
不得上訴於第三審法院，法有明文。上訴人另犯業務過失傷害罪
部分，原審係依刑法第二百八十四條第二項前段論處罪刑，屬刑
事訴訟法第三百七十六條第一款之案件。依首開說明，既經第二
審判決，自不得上訴於第三審法院，上訴人猶提起上訴，顯為法
所不許，應併駁回之。
據上論結，應依刑事訴訟法第三百九十五條前段，判決如主文。
中    華    民    國  一○○  年    九    月  二十九  日
                      最高法院刑事第十庭
                          審判長法官  陳  世  淙  
                                法官  陳  東  誥  
                                法官  何  菁  莪  
                                法官  施  俊  堯  
                                法官  洪  曉  能  
本件正本證明與原本無異
                                      書  記  官  
中    華    民    國  一○○  年    十    月    四    日
                                                      v